【裁判字號】    97,交聲,211
【裁判日期】    980227
【裁判案由】    違反道路交通管理處罰條例聲明異議
【裁判全文】
臺灣新竹地方法院交通事件裁定  97年度交聲字第211號
移送機關  交通部公路總局新竹區監理所
異議人即
受處分人  乙○○
上列異議人即受處分人因違反道路交通管理處罰條例案件，對於
交通部公路總局新竹區監理所97年5 月22日所為之竹監自字第裁
50-DB0000000號違反道路交通管理事件裁決處分，聲明異議，本
院裁定如下：
    主  文
異議駁回。
    理  由
一、按汽車駕駛人，行經有燈光號誌管制之交岔路口闖紅燈者，
    處新臺幣（下同）1,800元以上5,400元以下罰鍰，並記違規
    點數3點，道路交通管理處罰條例第53條第1項、第63條第1
    項第3款分別定有明文。
二、原處分意旨略以：異議人即受處分人乙○○於民國97年4 月
    11日下午3 時15分許，駕駛和運租車股份有限公司所有之車
    號3926-DD 號自用租賃小客車，行經臺15線北上55公里處，
    因有「駕車行經有燈光號誌管制之交岔路口闖紅燈」之違規
    事由，經桃園縣政府警察局楊梅分局永安派出所填製桃警局
    交字第DB0000000 號違反道路交通管理事件通知單（下稱舉
    發通知單），舉發異議人乙○○有違反道路交通管理處罰條
    例第53條第1 項之規定。嗣異議人於上開舉發單所載應到案
    日期前向原處分機關提出陳述，經原處分機關函請原舉發單
    位調查結果，仍認其有前揭違規行為，乃由原處分機關依道
    路交通管理處罰條例第53條第1 項、第63第1 項第3 款之規
    定，裁處異議人罰鍰新台幣（下同）2700元，並記違規點數
    3 點。
三、聲明異議意旨略以：
（一）異議人駕駛車號3926-DD 號自小客車，行經臺15線北上55
      公里前因該段路面有大坑洞，導致無法於紅燈前通過路口
      ：異議人按行車速度行經該紅綠燈號誌，燈號尚未轉換黃
      燈，但因車底盤發生碰撞坑洞發生巨響，異議人隨即剎車
      停住，此時已超越斑馬線到達十字路口中心位置，因該路
      口有士林紙廠大貨車進入，而擋在路中心將會無法使車輛
      順利通行，故緩慢駛離並向路邊停靠欲檢查車輛狀況，此
      時前方即遭警攔檢指稱異議人闖紅燈。
（二）現場由綠燈轉換為紅燈僅有3 秒，亦即黃燈秒數僅有2 秒
      ，但此路口距離約有60-70 公尺，即使於變換黃燈前通過
      號誌亦無法順利完全通過，員警在前方攔檢有失公平。
四、經查：
（一）異議人於舉發單所載時間，駕駛上開自小客車，行經臺15
      線北上55公里處，為警舉發「駕車行經有燈光號誌管制之
      交岔路口闖紅燈」之事實，為異議人所不否認，且有舉發
      通知單1 紙在卷可參，堪予採認。
（二）舉發異議人本件交通違規之桃園縣政府警察局楊梅分局永
      安派出所陳永倉業於97年6 月間病逝，已無從到院作證，
      而永安派出所於上開時地執行本件取締交通違規勤務之人
      亦僅有陳永倉1 人，固據證人即永安派出所另一警員丙○
      ○到庭證述甚詳。惟經本院於98年2 月17日履勘臺15線北
      上55公里處即士林紙廠對面北上車道之現場，其結果如下
      ：士林紙廠（以士林紙廠坐落為基點）左、右側各有1 紅
      綠燈號誌，該兩個紅綠燈號誌間之距離為59公尺，然在該
      兩個紅綠燈號誌間、於北上車道尚有2 個車道可供暫停，
      且該段供暫停之車道長度有13.4公尺，該段可供暫停之車
      道停止線所在位置依公路總局中壢工程段職員甲○○在場
      指稱約係臺15線55公里又20 0公尺，異議人亦指出其於97
      年4 月11日即係在行經臺15線55公里又200 公尺處之停止
      線時，其前方即士林紙廠左側之交通號誌已轉換為紅燈，
      始為警攔查告知闖紅燈而開單，此有勘驗筆錄在卷可憑。
      亦即本件異議人違規地點係在臺15線北上55公里又200 公
      尺處，違規事由即係異議人於通過該處之停止線時，其前
      方之交通號誌已轉換為紅燈，堪認異議人確有「駕車行經
      有燈光號誌管制之交岔路口闖紅燈」之違規事由。
（三）雖異議人指出其行經該路段之前因路面有大坑洞，導致其
      減速且此時已超越斑馬線到達十字路口中心位置，因該路
      口有士林紙廠大貨車進入，而擋在路中心將會無法使車輛
      順利通行云云。然異議人於超越斑馬線後，並非到達其所
      謂之「十字路口中心」，而係行駛於士林紙廠左右兩側紅
      綠燈號誌間長達13.4公尺之車道上，而該段車道本即供車
      輛已通過士林紙廠右側紅綠燈號誌、於尚未通過士林紙廠
      左側紅綠燈號誌、惟已變換燈號而須暫停所用，此經本院
      現場勘驗屬實，且士林紙廠正門乃警衛室，該段供暫停之
      車道於南下、北上皆有之，且南下、北上車道間乃設置雙
      向限制線，而士林紙廠左側即警衛室旁亦有巷道可供車輛
      進出，巷道口亦設有紅綠燈號誌，此亦有相片在卷可參。
      亦即進出士林紙廠之車輛根本無法在該段供車輛暫停之南
      下、北上車道間任意穿越，須由士林紙廠左側即警衛室旁
      之巷道進出，是異議人所指其停在該路段將擋在路中心將
      會無法使車輛順利通行云云，顯屬無稽。
（四）至異議人所指現場由綠燈轉換為紅燈僅有3 秒，亦即黃燈
      秒數僅有2 秒，但此路口距離約有60-70 公尺，即使於變
      換黃燈前通過號誌亦無法順利完全通過云云。然上開士林
      紙廠左右兩側紅綠燈號誌間既有一長達13.4公尺之車道可
      供暫停，已如前述，則縱黃燈秒數過短，仍無礙異議人暫
      停於該段車道上，要難執為異議人免罰之事由。
五、綜上所述，異議人確有於前開時、地駕車行經有燈光號誌管
    制之交岔路口闖紅燈之違規行為，原處分機關依道路交通管
    理處罰條例第53條第1項、第63第1項第3款之規定，裁處異
    議人罰鍰2700元，並記違規點數3點，於法尚無不合，本件
    異議為無理由，應予駁回。
六、據上論斷，應依道路交通案件處理辦法第19條，裁定如主文
    。
中    華    民    國    98    年    2     月    27    日
                  交通法庭法  官    賴淑敏
以上正本證明與原本無異。
如不服本裁定，應於裁定送達後5日內向本院提出抗告狀。
中    華    民    國    98    年    3     月    2     日
                          書記官    劉亭筠


司法院資訊處製作；財團法人民間司法改革基金會備份。
